【裁判字號】    95,訴,2535
【裁判日期】    951114
【裁判案由】    偽造文書
【裁判全文】
臺灣臺中地方法院刑事判決              95年度訴字第2535號
公  訴  人  臺灣臺中地方法院檢察署檢察官
被      告  丙○○原名許俊吉.
                    國民
上列被告因偽造文書等案件，經檢察官提起公訴（95年度偵字第
5471號），並經該署檢察官移請併案審理（95年度偵字第17451
號），經本院合議庭裁定，由受命法官依法獨任進行簡式審判程
序判決如下：
    主  文
丙○○（原名許俊吉）共同連續行使偽造私文書，足以生損害於
公眾及他人，處有期徒刑陸月，如易科罰金，以銀元參佰元（即
新臺幣玖佰元）折算壹日。扣案之偽造之張君惠、陳慧君身分證
及駕駛執照各壹枚、變造之己○○身分證壹枚、0000－00
0000號、0000－000000號、0000－0000
00號、0000－000000號行動電話門號之申請書上偽
造之「陳慧君」署押各壹枚、0000－000000號行動電
話門號之申請書上偽造之「陳慧君」署押貳枚、九十四年十一月
十九日與丁○○簽定之租賃契約上偽造之「己○○」之署押貳枚
及指印壹枚，均沒收。
    事  實
一、丙○○（原名許俊吉）素行不佳，前曾犯違反麻醉藥品管理
    條例、公共危險罪（均未構成累犯），詎均仍不知悔改。丙○○因積欠不詳年籍姓名綽號「阿兄」之年約四十歲之成年
    男子賭債，丙○○為清償賭債，而同意以偽造之證件辦理行
    動電話門號與該不詳年籍之成年男子使用而抵償欠款。綽號
    「阿兄」之人要求丙○○提供照片以供偽造證件，丙○○即
    與乙○○（業經判處罪刑在案）商議由乙○○提供自己照片
    偽造證件後，再支付新台幣（下同）五百元之代價與乙○○
    ，經得乙○○之同意後，丙○○、乙○○及綽號「阿兄」之
    成年男子共同基於概括犯意之聯絡，先由乙○○提供自己照
    片交付與丙○○，丙○○於民國（下同）九十四年十二月五
    日下午十七時許將乙○○之照片交與「阿兄」之成年男子，
    「阿兄」之成年男子即於不詳時間、地點偽造陳慧君（七十
    年八月十九日生、Ｚ000000000號，年籍不存在，
    Ｚ000000000號為庚○○）之身分證及自小客車駕
    駛執照、張慧君（七十一年九月二十日生、Ｚ000000
    000號，年籍不存在，Ｚ000000000為戊○○）
    之身分證、自小客車駕駛執照，並於該偽造之身分證、駕駛
    執照貼上乙○○之照片後，於同年月六日上午十時許，在台
    中市○區○○街旁之便利商店將偽造之證件交付與丙○○，
    足生損害於戶政機關及監理機關管理正確性。丙○○與乙○○隨即持前開偽造之證件，並連續於下列時地予以行使，足
    生損害於下列被害人等：（一）、於九十四年十二月八日上
    午十一時許，由丙○○駕駛車號六五○三－ＬＶ號自小客車
    搭載乙○○，至台中縣神岡鄉○○路四五八號「和信電訊神
    岡社口特約服務中心」，由乙○○偽以陳慧君名義辦理00
    00－000000號門號，並於私文書之行動電話門號之
    申請書上偽為陳慧君之簽名一枚後連同偽造陳慧君之身分證
    、駕駛執照交付與該店店長許金榮後，許金榮交付0000
    －000000號電話之ＳＩＭ卡一張。（二）、再連續於
    同日下午十三時三十分許，丙○○駕車搭載乙○○至台中縣
    豐原市○○路二五○號「東信通訊行」，由乙○○偽以陳慧
    君之名義，以一元之代價向該店負責人陳勤學申請0000
    －000000號門號及諾基亞手機一支（序號00000
    0000000000號），並於行動電話門號之申請書偽
    為陳慧君之簽名二枚後，連同偽造之陳慧君身分證交付與陳
    勤學，陳勤學交付乙○○0000－000000號ＳＩＭ
    卡及諾基亞手機一支。（三）、於同日下午十四時許，丙○○駕車搭載乙○○至台中縣豐原市○○路四四八號「甲○○○○○○○」，由乙○○偽以陳慧君名義向店長楊小惠購買
    0000－000000號、0000－000000號行
    動電話門號，於行動電話門號之申請書上偽為陳慧君簽名各
    一枚後，連同偽造之陳慧君身分證及駕駛執照交付與楊小惠
    ，楊小惠交付乙○○0000－000000、0000－
    000000號之ＳＩＭ卡。（四）、同日下午，丙○○搭
    載乙○○至台中縣豐原市○○路二○七號，由乙○○偽以陳
    慧君名義購買0000－000000號行動電話門號，乙○○於行動電話門號之申請書上偽為陳慧君之簽名一枚後，
    連同偽造之陳慧君之身分證及駕駛執照交由店員後，店員交
    付0000－000000號之ＳＩＭ卡。嗣於同日下午十
    九時許，經警在台中縣沙鹿鎮○○路三二一號前查獲，並扣
    得前開偽造之張君惠、陳慧君身分證及駕駛執照各一枚，台
    灣大哥大申請書、和信申請書。（五）、丙○○復與真實姓
    名年籍均不詳之綽號「原哥」之年約四十餘歲之成年男子，
    共同基於前開行使偽造文書之概括犯意連絡，由丙○○提供
    自己之照片與「原哥」之人，於己○○之身分證上換貼丙○○之照片後，由丙○○持變造之己○○身分證，於九十四年
    十一月十九日向丁○○承租台中市○○路五十九巷五十九後
    一樓之房屋，丙○○並於租賃契約上冒簽己○○之簽名二枚
    及按捺指印一枚，足以生損害於己○○。
二、案經台中縣警察局清水分局報請臺灣臺中地方法院檢察署檢
    察官偵查起訴，並經台中市警察局第三分局報請該署檢察官
    移請併案審理。
    理  由
一、按除被告所犯為死刑、無期徒刑、最輕本刑為三年以上有期
    徒刑之罪或高等法院管轄第一審案件者外，於前條第一項程
    序進行中，被告先就被訴事實為有罪之陳述時，審判長得告
    知被告簡式審判程序之旨，並聽取當事人、代理人、辯護人
    及輔佐人之意見後，裁定進行簡式審判程序，刑事訴訟法第
    二百七十三條之一第一項定有明文。本件被告所犯係死刑、
    無期徒刑、最輕本刑為三年以上有期徒刑以外之罪，其於準
    備程序中就被訴事實為有罪之陳述，且經審判長告知被告簡
    式審判程序之旨，並聽取公訴人及被告之意見後，本院合議
    庭認為適宜而裁定由受命法官獨任進行簡式審判程序，合先
    敘明。
二、訊據被告丙○○對於上揭事實坦承不諱，核與同案被告乙○○所供述、及證人許金榮、陳勤學、楊小蕙、戊○○、庚○○、張珀連、丁○○、己○○等人所證述之情節相符，並有
    扣案如事實欄所載之偽造之張君惠、陳慧君身分證及駕駛執
    照各一枚，變造之己○○身分證一枚，及臺灣大哥大行動電
    話申請書五份、和信申請書、刑案現場測繪圖、職務報告、
    贓物認領保管單各一份、相片五張、內政部刑事警察局指紋
    鑑驗書、房屋租賃契約書等在卷足資佐證，足認被告丙○○
    自白，核與事實相符，堪予採信，事證至臻明確，被告丙○○犯行洵堪認定。
三、核被告丙○○所為，係犯刑法第二百十六條、第二百十條、
    第二百十二條之行使偽造私文書及特種文書等罪。被告丙○○、乙○○與不詳年籍綽號「阿兄」之年約四十歲之成年男
    子等人間，及被告丙○○與真實姓名年籍均不詳之綽號「原
    哥」之年約四十餘歲之成年男子間，分別有犯意之聯絡，行
    為之分擔，均為共同正犯。被告等偽造私文書、特種文書後
    持以行使，其偽造之低度行為，應為行使之高度行為所吸收
    ，只論以行使偽造私文書、特種文書罪。被告等行使偽造私
    文書、特種文書之多次犯行，時間緊接，犯罪構成要件又復
    相同，顯係基於概括之犯意為之，為連續犯，爰依刑法第五
    十六條之規定以一罪論，並加重其刑。又被告等所犯上開二
    罪間，有方法結果之牽連關係，為牽連犯，應從一重之刑法
    第二百十六條、第二百十條之行使偽造私文書罪處斷。又公
    訴人移請併案審理部分與起訴書論罪科刑部分為連續犯，屬
    裁判上一罪關係，依審判不可分之原則，亦為起訴效力所及
    ，自為本院審理論究範圍，併予敘明。爰審酌被告丙○○犯
    罪之動機、目的、手段、品行不佳，詳如前述，此有台灣台
    中地方法院檢察署刑案資料查註紀錄表一份在卷可按、所生
    危害及犯罪後坦認罪愆，頗具悔意，然犯罪後迄今仍未與被
    害人等達成民事和解，取得諒解等一切情狀，量處如主文所
    示之刑，並諭知易科罰金之折算標準，以資懲儆。扣案之偽
    造之張君惠、陳慧君身分證及駕駛執照各一枚、變造之己○○身分證一枚均為被告等供犯罪所用之物，且屬被告等所有
    ，爰依法併予宣告沒收之。0000－000000號、0
    000－000000號、0000－000000號、0
    000－000000號行動電話門號之申請書上偽造之「
    陳慧君」署押各一枚、0000－000000號行動電話
    門號之申請書上偽造之「陳慧君」署押二枚，九十四年十一
    月十九日與丁○○簽定之租賃契約上偽造之「己○○」之署
    押二枚及指印一枚，均應依刑法第二百十九條之規定，不問
    屬於犯人與否，均併予宣告沒收之。被告行為後，刑法第四
    十一條第一項前段有關易科罰金折算之標準，業經總統於九
    十四年二月二日公布修正，自九十五年七月一日施行，由「
    得以一元以上三元以下折算一日，易科罰金」，並適用修正
    前罰金罰鍰提高標準條例第二條（現已刪除）之規定，提高
    為「得以新台幣一千元、二千元或三千元折算一日，易科罰
    金」，且刪除「因身體、教育、職業、家庭之關係或其他正
    當事由，執行顯有困難者」之條件，依修正施行後刑法第二
    條第一項「行為後法律有變更者，適用行為時之法律。但行
    為後之法律有利於行為人者，適用最有利於行為人之法律」
    之規定，比較修正前後刑法第四十一條第一項前段之規定，
    修正後之規定，並未較有利於被告，故本件應適用被告行為
    時即修正前刑法第四十一條第一項前段及修正前罰金罰鍰提
    高標準條例第二條之規定，諭知易科罰金之折算標準，即應
    以銀元三百元折算一日，經折算為新台幣後，應以新台幣九
    百元折算一日，併予敘明。又被告行為後，刑法第二十八條
    ：「二人以上共同實施犯罪之行為者，皆為正犯」之規定，
    已於九十四年一月七日修正，九十四年二月二日公布，九十
    五年七月一日生效，修正為「二人以上共同實行犯罪之行為
    者，皆為正犯」，比較修正前後刑法第二十八條之規定，修
    正後之規定亦未較有利於被告，依修正施行後刑法第二條第
    一項前段之規定，此部分應適用被告行為時即修正前刑法第
    二十八條規定予以處斷。再被告行為後，刑法第五十六條「
    連續數行為而犯同一之罪名者，以一罪論。但得加重其刑至
    二分之一」之規定，業經總統於九十四年二月二日公布修正
    予以刪除，並自九十五年七月一日施行。而刑法第五十六條
    刪除後，原規定之數行為而犯同一之罪名者，除有接續犯之
    情形外，應按數罪併罰之原則論處，依修正施行後刑法第二
    條第一項「行為後法律有變更者，適用行為時之法律。但行
    為後之法律有利於行為人者，適用最有利於行為人之法律」
    之規定，比較刪除前後刑法第五十六條之規定，刪除後之規
    定，並未較有利於被告，故應適用被告行為時即刪除前刑法
    第五十六條之規定論處，附此敘明。及被告行為後，刑法第
    五十五條後段關於牽連犯「犯一罪而其方法或結果之行為犯
    他罪名者，從一重處斷」之規定，業經總統於九十四年二月
    二日公布修正予以刪除，並自九十五年七月一日施行。而刑
    法第五十五條後段關於牽連犯之規定刪除後，原規定之犯一
    罪而其方法或結果之行為犯他罪名者，除依具體情況認有想
    像競合犯之情形外，應按數罪併罰之原則論處，依修正施行
    後刑法第二條第一項「行為後法律有變更者，適用行為時之
    法律。但行為後之法律有利於行為人者，適用最有利於行為
    人之法律」之規定，比較刪除前後刑法第五十五條後段關於
    牽連犯之規定，刪除後之規定，並未較有利於被告，故應適
    用被告行為時即刪除前刑法第五十五條後段關於牽連犯之規
    定論處，亦此敘明。被告行為後刑法第三十八條第一項第二
    款沒收物之規定，雖經總統於九十四年二月二日公布修正，
    並自九十五年七月一日施行，惟不論依修正前刑法第三十八
    條第一項第二款，或修正後刑法第三十八條第一項第二款之
    規定，修正前後並無有利或不利之情形，自不生新舊法比較
    之問題，依修正施行後刑法第二條第一項前段之規定，應依
    修正前刑法第三十八條第一項第二款之規定。
據上論斷，應依刑事訴訟法第二百九十九條第一項前段、第二百
七十三條之一第一項、刑法第二條第一項前段、第二百十六條、
第二百十條、第二百十二條、第二百十九條、修正前刑法第二十
八條、第五十六條、第五十五條、第四十一條第一項前段、第三
十八條第一項第二款、罰金罰鍰提高標準條例第一條前段、修正
前罰金罰鍰提高標準條例第二條，現行法規所定貨幣單位折算新
台幣條例第二條，判決如主文。
中    華    民    國    95    年    11    月    14    日
                        刑事第八庭    法  官  洪俊誠
以上正本證明與原本無異。
如不服本判決，應於判決送達後十日內向本院提出上訴狀，上訴
於臺灣高等法院臺中分院(須附繕本)。
                                      書記官  蕭榮峰
中    華    民    國    95    年    11    月    14    日
附錄論罪科刑實體法條文：
刑法第210條（偽造變造私文書罪）：
偽造、變造私文書，足以生損害於公眾或他人者，處五年以下有
期徒刑。
刑法第212條（偽造變造特種文書罪）：
偽造、變造護照、旅券、免許證、特許證及關於品行、能力服務
或其他相類之證書、介紹書，足以生損害於公眾或他人者，處1
年以下有期徒刑、拘役或3百元以下罰金。
（罰金部份業經提高10倍為3千元）
刑法第216條（行使偽造變造或登載不實之文書罪）：
行使第210條至第215條之文書者，依偽造、變造文書或登載不實
事項或使登載不實事項之規定處斷。
刑法第219條：
偽造之印章、印文或署押，不問屬於犯人與否，沒收之。


司法院資訊處製作；財團法人民間司法改革基金會備份。
